Minutes et répertoires du notaire François CHAUVET, 1582 - décembre 1594 (étude VIII)
Archives nationales
Minutes et répertoires du notaire François CHAUVET (étude VIII)
1582 - décembre 1594
MC/ET/VIII/537 - MC/ET/VIII/546
Étude notariale VIII (Paris; 1465-....); Chauvet, François
n ml
Archives nationales de France
Minutes et répertoires: la loi 2008-696 du 15 juillet 2008 relative aux archives a fixé à 75 ans à compter de la date de l'acte, ou à 25 ans à compter de la date du décès de l'intéressé si ce délai est plus bref, le délai de communication des minutes et répertoires des notaires; ce délai est porté à 100 ans à compter de la date de l'acte si le document se rapporte à un mineur (code du Patrimoine, articles L213-2, 4e d et 5e).
Autres documents de l'étude (dossiers de clients, comptabilité...): s'agissant d'archives privées, ces documents sont communicables selon les modalités fixées par le déposant ou le donateur.
Certains documents ne sont pas accessibles en raison de leur mauvais état de conservation.
Versement
Attention: ce notaire n'a pas laissé de répertoire pour son activité dans l'étude VIII
Accès aux instruments de recherche de tous les notaires de l’étude VIII
Archives de l'étude VIII
- Minutes de François CHAUVET, 1582 - décembre 1594; MC/ET/VIII/537 - MC/ET/VIII/546
  - Minutes. 1582 - 1594, décembre, 1582 - décembre 1594; MC/ET/VIII/537
    Manque(s) constaté(s) dans cet article:
    Les mois de février et avril manquent.
    Informations complémentaires:
    1582: manque février.
    1592, 13 avril.
    1594, novembre et décembre: cinq actes.
    Informations concernant le classement:
    Le niveau inférieur de description, quand il existe, correspond aux minutes d'actes. Toutes les minutes ne sont pas forcément décrites une à une. Les descriptions de ces minutes sont plus ou moins détaillées.
  - Minutes. 1583, MC/ET/VIII/538; Document détérioré.
  - Minutes. 1584, janvier - novembre, janvier - novembre 1584; MC/ET/VIII/539
  - Minutes. 1585, MC/ET/VIII/540
    Attention: acte(s) coté(s) en Réserve
    - Devis et marché pour la confection d'un coche destiné à Pierre de Ronsard., 3 mai 1585; MC/RS//319
      Devis et marché entre Michel Vignon, maître charron, et Pierre de Ronsard, conseiller et aumônier du roi, pour la réalisation d'un carrosse.
      Extrait du contenu:
      Memoire de ce que le cocher doibt fournir pour faire une carrousse.
      Et premier, les deux brancartz de beois d'orme.
      Les sercles de fresne.
      Les lances de hestres, garnies de pommes ou boistes.
      Le pannier d'ausier.
      Les roues, le moyeu et les gentes d'orme, les retz de chesne.
      La fleche d'orme ou fresne.
      Le timon de fresne.
      Les hermons d'orme.
      Les moutons d'orme.
      Les lisois de fresne.
      Une eschelle à monter d'un des costez de quatre ou cinq rollons.
      Le tout de bon beois et bien sec, loyal et marchand.
      Avec la ferrure de bon fer, non eclatant.
      La couverture de cuir de vache, soubassementz de vache.
      Les garde fange de veau, la patrouille de veau.
      La doublure de bonne serge drappée, de couleur vert guy, avec cordons et franges de sciette, de couleur aussy verd guy.
      Les dossiers et la garniture d'estamet desdictes couleurs et chamarés de trece.
      Les sieges rembourés de crain.
      Les orilliers d'estamet remplis de crain, garnis de franges.
      Quatre petitz coussins pour les quatre coins.
      Trois rideaulx de serge, de mesme serge que dessus.
      Un coffre garni de sa serrure.
      Chesne et cadenatz pour fermer le coche à l'entour.
      Les lances, sercles et boistes painctz de couleur verd et vernitz avec chifres et ecussons sur le champ qui luy sera baillé.
      Les deux herneois garnitz de colliers, trectz et recullementz avec deux caparassons, les testieres et guides.
      De longueur de VI piedz et demy et de bonne largeur et haulteur.
      Michel Vignon, maistre charron, demeurant à Paris rue de la Plastriere, parroisse de l'eglise Sainct-Eustache, confesse avoir faict marché, promis et promect à noble homme Pierre de Ronssart, conseiller et aulmosnier du roy, à ce present, ce acceptant, de faire et parfaire bien et deuement au dict d'ouvriers et gens ad ce congnoissans, ung coche faict de telle longueur, haulteur et estoffes, tel qu'il est declaré au devis cy dessus escript, et icelluy rendre faict et parfaict, bien et deuement à ses despens, audict sieur de Ronssart ou au porteur de ces presentes lectres pour luy, dedans d'huy en trois sepmaines prochainement venans, à peine de tous despens, dommaiges et intherestz.
      Ce marché faict moyennant la somme de quatre-vingt six escus d'or soleil, sur laquelle ledict sieur de Ronssart a baillé, payé, compté, nombré et delivré manuellement comptant, presens les notaires soubzsignez, aud. Vignon, la somme de six escus soleil en frans d'argent, dont il s'est tenu et tient pour contant et bien payé et en a quicté et quicte icelluy sieur Ronssart et tous autres, lesquelz seront les premiers desduictz et rabatuz et le reste, montant quatre vingtz escus soleil que led. sieur Ronssart a promis et promect bailler et payer à icelluy Vignon ou aud. porteur etc, en livrant led. coche faict et parfaict, comme dessus, et prest à atteller chevaulx pour icelluy mener aux champs ou par la ville. Car ainsy a esté accordé entre eulx etc, promectant etc, obligeant chacun en droict soy ledict Vignon corps et biens, renonçant etc.
      Faict et passé dans l'enclos du college de Boncourt, près l'eglise et parroisse de l'eglise Sainct-Estienne au Mont de Paris, en une chambre où icelluy sieur Ronssart est logé, le vendredy après midy troisiesme jour de may, l'an mil cinq cent quatre-vingtz cinq.
      RONSAR VIGNON.
      CORNEILLAU [notaire] CHAUVET [notaire]
      Cote originelle du document:
      MC/ET/VIII/540
      Informations concernant le classement et la cotation du document:
      Acte coté en Réserve.
      Origine de l'information:
      Documents du Minutier central des notaires de Paris, Ronsard et ses amis [288 actes], par Madeleine Jurgens, à partir des dépouillements de Xenia Pamfilova, Paris, Archives nationales, 1985, p. 115, notice n° 28 (instrument de recherche imprimé dématérialisé, certaines notices sont plus détaillées dans la version intégrale accessible en ligne par la rubrique 'Autres instruments de recherche', voir contexte dans le Plan d’orientation général - Notaires de Paris, guides thématiques du Minutier).
      ou
      Catalogue de la Réserve du Minutier central.
      Date de création de la notice: 2009
      Documents du Minutier central des notaires de Paris, Ronsard et ses amis, par M. Jurgens, à partir des dépouillements de X. Pamfilova, Paris, Archives nationales, 1985, 488 p.
      marché; Ronsard, Pierre de (1524-1585); Vignon, Michel
  - Minutes. 1586, MC/ET/VIII/541
  - Minutes. 1587, MC/ET/VIII/542
  - Minutes. 1588, MC/ET/VIII/543
    - Contrat de mariage entre Jacques Frondefer, 'racloustreur de bas de chausse de soie et d'étame', demeurant rue Saint-André-des-Arts, paroisse Saint-André-des-Arts, fils de Pierre Frondefer, décédé, laboureur, demeurant à Limoges-en-Brie et de Simone Chevallier, décédée, d'une part, et Catherine Petit, veuve, demeurant rue Saint-André-des-Arts, paroisse Saint-André-des-Arts, veuve de Michel Buisson, cuisinier, fille de Clément Petit, décédé, et de Antoinette Deseulée, d'autre part., 12 janvier 1588; MC/ET/VIII/543
      La mère de la future, à présent femme de Rault Heurtault, gagne-deniers.
      Mariages à Paris de 1570 à 1635 (4550 actes), relevés effectués sous la dir. de Roland Mousnier, v. 1960-1976 (voir contexte dans le Plan d’orientation général - Notaires de Paris, guides thématiques du Minutier).
      Date de création de la notice: 2007
      Date de révision: 2021 (Marie-Françoise Limon-Bonnet)
      contrat de mariage; Limoges-Fourches (Seine-et-Marne); Saint-André-des-Arts (rue); Buisson, Michel; Chevallier, Simone; Deseulée, Antoinette; Frondefer, Jacques; Frondefer, Pierre; Heurtault, Rault; Petit, Catherine; Petit, Clément; cuisinier; journalier; agriculteur
    - Contrat de mariage entre Martin de Riencourt, compagnon menuisier, d'une part, et Marie Guillory, demeurant grand'place de Grève, paroisse Saint-Gervais, fille de François Guillory, maître menuisier, demeurant grand'place de Grève, paroisse Saint-Gervais et de Marie Charrelier, demeurant grand'place de Grève, paroisse Saint-Gervais, d'autre part., 17 janvier 1588; MC/ET/VIII/543
      Le futur, natif d'Oisemont en Vismes en Picardie; la future habite avec ses père et mère; les parents de la future, stipulant pour leur fille.
      contrat de mariage; Oisemont (Somme); Grève (place de); Picardie (France, région administrative); Vismes (Somme); Charrelier, Marie; Guillory, François; Guillory, Marie; Riencourt, Martin de; menuisier; menuisier
    - Contrat de mariage entre Guillaume Petit, maître coffretier malletier, demeurant grand place du bout du Pont Saint-Michel, fils de Jean Petit, maître coffretier malletier, demeurant grand place du bout du Pont Saint-Michel, et de Anne Picart, d'une part, et Madeleine Darragon, demeurant rue de la Huchette, paroisse Saint-Séverin, fille de Thomas Darragon, décédé, maître fourbisseur et garnisseur d'épées, et de Jeanne Grosset, demeurant rue de la Huchette, paroisse Saint-Séverin, d'autre part., 24 janvier 1588; MC/ET/VIII/543
      La future habite avec sa mère; la mère de la future est veuve en 2èmes noces d'honorable homme Jean Gastian, aussi maître fourbisseur; la mère de la future, stipulant pour sa fille.
      contrat de mariage; Huchette (rue de la); Saint-Michel (place); Darragon, Madeleine; Darragon, Thomas; Gastian, Jean; Grosset, Jeanne; Petit, Guillaume; Petit, Jean; Picart, Anne; ébéniste; armurier
    - Contrat de mariage entre Denis Maillet, maître cuisinier, demeurant rue Saint-Honoré, paroisse Saint-Germain-l'Auxerrois, d'une part, et Marie de Hardivilliers, veuve, demeurant rue Saint-Denis, paroisse Saint-Sauveur, veuve de François Drouet, bourgeois de Paris, marchand maître orfèvre, fille de maître Nicolas de Hardivilliers, décédé, marchand orfèvre, et de Jeanne Chauvet, d'autre part., 29 mai 1588; MC/ET/VIII/543
      contrat de mariage; Saint-Denis (rue); Saint-Honoré (rue); Chauvet, Jeanne; Drouet, François; Hardivilliers, Marie de; Hardivilliers, Nicolas de; Maillet, Denis; cuisinier; orfèvre; orfèvre
    - Contrat de mariage entre François Treguier, bourgeois de Paris, maître fripier, demeurant rue de la Tonnellerie, paroisse Saint-Eustache, d'une part, et Cardine Mareschal, veuve, demeurant rue de la Petite-Bretonnerie, paroisse Saint-Benoit, veuve de Guillaume Auchart, maître maçon, d'autre part., 4 août 1588; MC/ET/VIII/543
      contrat de mariage; Petite-Bretonnerie (rue de la); Tonnellerie (rue de la); Auchart, Guillaume; Mareschal, Caroline; Tréguier, François; brocanteur; maçon
    - Contrat de mariage entre Jean Cholsier, cordonnier, demeurant hors la Porte Montmartre, paroisse Saint-Eustache, d'une part, et Girarde Gourdan, demeurant à Pontoise, fille de Jean Gourdan, maître savetier, demeurant à Pontoise, et de Catherine Jorel, demeurant à Pontoise, d'autre part., 8 août 1588; MC/ET/VIII/543
      La future habite avec ses père et mère; le père de la future, stipulant pour sa fille.
      contrat de mariage; Montmartre (faubourg); Pontoise (Val-d'Oise); Cholsier, Jean; Gourdan, Girarde; Gourdan, Jean; Jorel, Catherine; cordonnier; bottier
    - Contrat de mariage entre Oudin Mallasine, (poupetier), demeurant Quai des Augustins, paroisse Saint-André-des-Arts, fils de Claude Mallasine, décédé, trompette du roi en la ville, prévôté et vicomté de Paris, et de Radegonde Dupletz, d'une part, et Claude Perrin, demeurant quai des Augustins, fille de Simon Perrin, décédé, chapelier, demeurant à Mouy en Picardie, et de Bénie Descors, décédée, d'autre part., 12 août 1588; MC/ET/VIII/543
      La future habite avec sa grand-mère; la future, assistée de Robine Jongay, veuve de Jacques Perrin, poupetier, sa grand-mère qui stipule.
      contrat de mariage; Mouy (Oise); Augustins (quai des); Picardie (France, région administrative); Descors, Bénie; Dupletz, Radegonde; Jongay, Robine; Mallasine, Claude; Mallasine, Oudin; Perrin, Claude; Perrin, Jacques; Perrin, Simon; fabricant d'accessoires vestimentaires; musicien
    - Contrat de mariage entre Michel Lesperon, sieur de La Joncquere, demeurant rue Saint-André-des-Arts, à l'Enseigne du Corbeau, fils de Jean Lesperon, décédé, et de Antoinette Tardieu, d'une part, et Ysabeau de Louvencourt, mineure, demeurant à Amiens, fille de François de Louvencourt, décédé, et de Jeanne Pingrel, décédée, d'autre part., 18 septembre 1588; MC/ET/VIII/543
      Le futur, à présent logé à Paris; la future étant ce jour à Paris.
      contrat de mariage; Amiens (Somme); Corbeau (enseigne du); Saint-André-des-Arts (rue); Lesperon, Jean; Lesperon, Michel; Louvencourt, François de; Louvencourt, Isabeau de; Pingrel, Jeanne; Tardieu, Antoinette
    - Contrat de mariage entre Roland Quiquebeuf, marchand mercier grossier au service d'Alexandre Guillemard, marchand bourgeois de Paris, fils de Jean Quiquebeuf, bourgeois de Paris, marchand, et de Judith Rigot, décédée, d'une part, et Marie de Laforest, demeurant vis à vis la Porte du Grand Châtelet, paroisse Saint-Jacques-de-la-Boucherie, fille de Pierre de Laforest, bourgeois de Paris, marchand papetier, demeurant vis-à-vis la Porte du Grand Châtelet, paroisse Saint-Jacques-de-la-Boucherie et de Marie Guyart, demeurant vis-à-vis la Porte du Grand Châtelet, paroisse Saint-Jacques-de-la-Boucherie, d'autre part., 13 novembre 1588; MC/ET/VIII/543
      La future habite avec ses père et mère; les parents de la future, stipulant pour leur fille. Parmi les témoins: Pierre VOISIN, marchand libraire, oncle maternel à cause de Marie GUYART, sa femme et Etienne GUYART, marchand papetier, oncle.
      contrat de mariage; Châtelet (grand); Guillemard, Alexandre; Guyart, Marie; Laforest, Marie de; Laforest, Pierre de; Quiquebeuf, Jean; Quiquebeuf, Roland; Rigot, Judith; Guyart, Etienne; Voisin, Pierre; commerçant; papetier
    - Contrat de mariage entre Eusèbe Vallée, marchand lapidaire, demeurant rue Saint-André-des-Arts, paroisse Saint-André-des-Arts, d'une part, et Jacqueline Rebours, âgée de 25 ans et plus, fille d'Antoine Rebours, décédé, conseiller du roi, référendaire en la Chancellerie, et de Jeanne Ferrant, décédée, d'autre part., 20 novembre 1588; MC/ET/VIII/543
      contrat de mariage; Saint-André-des-Arts (rue); Ferrant, Jeanne; Rebours, Antoine; Rebours, Jacqueline; Vallée, Eusèbe; orfèvre
    - Contrat de mariage entre René Yverlin, compagnon tailleur d'habits, demeurant rue de la Huchette, paroisse Saint-Séverin, d'une part, et Geneviève Gallemant, (mineure), demeurant rue Saint-Denis, paroisse Saint-Leu-Saint-Gilles, fille de Jean Gallemant, décédé, maître tailleur d'habits, et de Jeanne de Navarre, demeurant rue Saint-Denis, paroisse Saint-Leu Saint-Gilles, d'autre part., 25 novembre 1588; MC/ET/VIII/543
      Le futur, natif de Vieux Ruffec en Poitou; la future habite avec sa mère; la mère de la future, stipulant pour sa fille.
      contrat de mariage; Huchette (rue de la); Saint-Denis (rue); Vieux-Ruffec (Charente); Gallemant, Geneviève; Gallemant, Jean; Navarre, Jeanne de; Yverlin, René; tailleur d'habits
  - Minutes. 1589, MC/ET/VIII/544
    - Contrat de mariage entre Jehan Oudin, maître savetier, demeurant rue Saint-André des Arts, paroisse Saint-André des Arts, d'une part, et Marie Lizart, veuve, demeurant rue de la Bucherie, veuve de Pierre Poictou, fourbisseur, d'autre part., 18 novembre 1589; MC/ET/VIII/544
      Date de révision: 2010
      contrat de mariage; Bûcherie (rue de la); Saint-André-des-Arts (rue); Lizart, Marie; Oudin, Jean; Poictou, Pierre; armurier; bottier
  - Minutes. 1590, MC/ET/VIII/545
  - Minutes. 1591, janvier - mai, janvier - mai 1591; MC/ET/VIII/546